臺灣高等法院刑事判決　　　　　　　 100年度交上易字第75號
上　訴　人
即　被　告　張永裕
上列上訴人因過失傷害案件，不服臺灣臺北地方法院99年度交易
字第915號，中華民國99年12月31日第一審判決（起訴案號：臺
灣臺北地方法院檢察署99年度調偵字第1404號），提起上訴，本
院判決如下：
    主  文
上訴駁回。
張永裕緩刑貳年，並應向林裕文支付新臺幣壹拾伍萬元，其給付
方法為：自民國一百年四月起至同年九月止，按月於每月十日，
各給付新台幣貳萬伍仟元。
    事  實
一、張永裕於民國99年4月18日15時39分許，駕駛車號AY-9366號
    自用小客車，沿臺北市○○區○○街6 巷北往東欲左轉進入
    木新路2 段時，本應注意支線道車應讓幹線道車先行，而依
    當時天候雨、日間自然光線、市區○○○○路面、無缺陷及
    障礙物、視線良好等情形，並無不能注意情事，竟疏未注意
    及此，貿然將車輛駛出巷口，適林裕文騎乘車號XB6-090 號
    機車，沿臺北市○○區○○路2 段東往西方向直行，因行經
    無號誌交岔路口亦未減速慢行，見狀避煞不及人車倒地，其
    機車車頭擦撞張永裕車輛左前輪處，林裕文因而受有左側鎖
    骨閉鎖性骨折之傷害。張永裕於肇事後，在未被有偵查犯罪
    職權之機關或公務員知悉犯罪行為前，當場承認為肇事人，
    自首而接受裁判。
二、案經林裕文告訴暨台北市政府警察局文山第一分局報告臺灣
    臺北地方法院檢察署檢察官偵查起訴。
    理  由
甲、程序部分：
    被告以外之人於審判外之言詞或書面陳述，除法律有規定者
    外，不得作為證據。又被告以外之人於審判外之陳述，雖不
    符合同法第159條之1至第159條之4之規定，但經當事人於審
    判程序同意作為證據，法院審酌該言詞陳述或書面陳述作成
    時之情況，認為適當者，亦得為證據；當事人、代理人或辯
    護人於法院調查證據時，知有第159條第1項不得為證據之情
    形，而未於言詞辯論終結前聲明異議者，視為有前項之同意
    。刑事訴訟法第159條第1項及第159條之5分別定有明文。查
    本判決下列所引用之各該被告以外之人於審判外之供述證據
    ，雖屬傳聞證據，惟檢察官、被告張永裕於本院審理中對於
    該等證據方法之證據能力均不爭執，且迄至言詞辯論終結前
    亦未再聲明異議，本院審酌上開證據資料製作時之情況，尚
    無違法不當及證明力明顯過低之瑕疵，認為以之作為證據應
    屬適當，爰依刑事訴訟法第159條之5第2 項之規定，認前揭
    證據資料均有證據能力。
乙、實體部分：
一、上揭犯罪事實，業據被告於本院審理中坦承不諱（見本院10
    0年3月22日審判筆錄），核與告訴人林裕文於警詢中指稱：
    「我由木新路1段往3段方向直行，至永安街6 巷口前，我發
    現該部自小客車由永安街6 巷口突然行駛欲左轉木新路，因
    該車無減速、煞車痕跡，我因緊急煞車致我車倒地滑行至肇
    事處而受傷」（偵卷第6 頁）；檢察官偵查時結稱：「我在
    走木新路時下大雨，視線不清，經過永安街口時，因為當時
    邊邊有停車，有死角，我就看不清楚那邊的視線，被告又突
    然衝出來，我來不及反應，就剎車滑倒撞到他」；「撞到他
    車子的左前輪，我機車的車頭撞到他」；「他從巷子出來，
    沒有左右看清楚來車，且巷口有停車的標誌，他也沒有停就
    直接衝出來」（偵卷第34頁）等語相符，且有告訴人臺北市
    立萬芳醫院99年4月18 日診斷證明書、道路交通事故現場圖
    、談話紀錄表、調查報告表及現場照片等在卷可資佐證（見
    偵卷第7、14、16至17、18至19、21至25 頁），是被告自白
    ，核與事實相符，應堪採信。從而，本件事證明確，被告犯
    行，堪以認定，應依法論科。
二、核被告所為，係犯刑法第284條第1項前段之過失傷害罪。被
    告肇事後，在有偵查犯罪職權之機關或公務員知悉犯罪行為
    人前，於員警到場處理時，當場承認為肇事者，此有交通事
    故肇事人自首情形紀錄表在卷可稽（見偵卷第20頁），顯見
    被告已向該管公務員申述犯罪事實，而不逃避裁判，合於刑
    法第62條前段所定對於未發覺之犯罪自首而接受裁判之要件
    ，應依法減輕其刑。
丙、原判決之評價：
    原審審酌被告並無前科，有本院被告前案紀錄表在卷可證，
    素行尚佳，其違反本件注意義務為主要肇因之過失程度，並
    致告訴人受有上開傷勢，再參酌被告之生活狀況、智識程度
    及告訴人與有過失等一切情狀，依刑法第284條第1項前段、
    第62條前段、第41條第1項前段、刑法施行法第1條之1第1項
    、第2項前段，量處被告拘役55 日，並諭知易科罰金之折算
    標準，經核認事用法並無不合，量刑亦屬妥適。被告上訴猶
    執陳詞，指摘原判決不當，非有理由，應予駁回。
丁、然查，被告未曾受有期徒刑以上刑之宣告，有本院被告前案
    紀錄表在卷可考，本院斟酌被告上訴後，坦承犯行，並已於
    100年3月22日與告訴人於本院審理時達成和解，願賠付告訴
    人賠償金，有本院100年度交附民字第18 號和解筆錄在卷可
    稽，且被告係因一時過失致罹刑典，其受本件刑之宣告，應
    已知所警惕，而無再犯之虞，所宣告之刑以暫不執行為適當
    ，爰依刑法第74條第1項第1款之規定併宣告緩刑2 年。又按
    緩刑宣告，得斟酌情形，命犯罪行為人向被害人支付相當數
    額之財產或非財產上之損害賠償，刑法第74條第2項第3款定
    有明文。本院斟酌告訴人之權益保障，並給予被告自新機會
    ，認依前開規定於被告緩刑期間課予給付負擔，乃為適當，
    參酌雙方民事和解條件，併予宣告令被告應依本院99年度交
    附民字第63號和解筆錄（如附件）之和解內容第二點所記載
    之條件，向告訴人支付新臺幣（下同）15萬元，其給付方法
    為：自100年4月起至同年9月止，按月於每月10日，各給付2
    萬5千元，以啟自新，並觀後效。
據上論結，應依刑事訴訟法第368 條、刑法第74條第1項第1款、
第2項第3款，判決如主文。
本案經檢察官許仲瑩到庭執行職務
中    華    民    國   100    年    4     月    12    日
                  刑事第十三庭  審判長法  官  曾德水
                                      法  官  王復生
                                      法  官  楊貴雄
以上正本證明與原本無異。
不得上訴。
                                      書記官  邵淑津
中    華    民    國   100    年    4     月    13    日
附件：